【裁判字號】    99,抗,397
【裁判日期】    990531
【裁判案由】    聲請再審
【裁判全文】
臺灣高等法院臺中分院刑事裁定           99年度抗字第397號
抗  告  人
即再審聲請人  甲○○
上列抗告人因聲請再審案件，不服臺灣南投地方法院中華民國99
年4月6日裁定（99年度審聲再字第2號），提起抗告，本院裁定
如下：
      主  文
抗告駁回。
      理  由
一、抗告意旨略以：抗告人即再審聲請人甲○○（下稱抗告人）
    既未造成受害者死亡，亦無犯公訴罪遭起訴，是因由受害者
    提起刑、民事告訴，抗告人未及於刑事判決前與對方達成協
    議，遭法院裁定刑責，然同一事件民事部分尚未終結，抗告
    人於民國99年3月2日民事庭判決前，即與受害者達成協議和
    解並撤銷、拋棄刑、民事告訴權利，於此刑事案件亦應以此
    事實為主體綜合審判，將不當之處分撤銷，並依刑事訴訟法
    第301條之規定為無罪判決，或依同法第299條第2項第3款之
    規定為免刑判決，為此提起抗告，請求撤銷原裁定，准予開
    始再審云云。
二、按刑事訴訟法第420 條第1項第6款規定有罪之判決確定後，
    因發現確實之新證據，足認受有罪判決之人應受無罪、免訴
    、免刑或輕於原判決所認罪名之判決者，得聲請再審。又所
    謂「發現確實新證據」，係指該證據於事實審法院判決前已
    經存在，為法院、當事人所不知，不及調查斟酌，至其後始
    行發見，且就證據本身形式上觀察，固不以絕對不須經過調
    查程序為條件，但必須顯然可認為足以動搖原有罪確定判決
    ，而為受判決人無罪、免訴、免刑或輕於原判決所認罪名之
    判決者為限。故受理聲請再審之最後事實審法院，應就聲請
    再審理由之所謂「新證據」，是否具備事實審判決前已經存
    在，為法院、當事人所不知，事後方行發見之「嶄新性」，
    及顯然可認足以動搖原有罪確定判決，應為無罪、免訴、免
    刑或輕於原判決罪名之「顯然性」二要件，加以審查，為判
    斷應否准予開始再審之準據（最高法院85年度台抗字第308
    號、93年度台抗字第98號判決意旨參照）。
三、經查：抗告人所犯過失重傷害罪，業經原審法院於98年12月
    11日以98年度審交易字第39號刑事判決判處有期徒刑9月，
    並於99年1月4日確定在案，此有前開判決書及臺灣高等法院
    被告前案紀錄表各1件在卷可稽。抗告人於原審雖主張其已
    於99年3月2日在原審法院民事庭與被害人陳楊素家屬達成調
    解，並提出調解成立筆錄1紙為證。然同一事實之刑事案件
    與民事事件係屬不同之訴訟程序，本件刑事案件之程序進行
    ，應不受民事事件訴訟程序之影響，是不得因民事事件訴訟
    程序尚未終結，而執以主張刑事訴訟程序亦未終結，抗告人
    此部分顯有誤會。而抗告人提出之原審法院99年3月2日調解
    成立筆錄，係在其刑事案件於98年12月11日判決後始存在，
    更在該案於99年1月4日判決確定後所為，並不具備前揭所述
    事實審法院判決前已經存在，為法院、當事人所不知，而事
    後方行發見之「嶄新性」要件，自不符合刑事訴訟法第42 0
    條第1項第6款規定得聲請再審之事由。原裁定對於抗告人所
    主張之事項已詳為論述，抗告人仍執相同主張提起抗告，自
    無理由，應予駁回。
四、據上論斷，應依刑事訴訟法第434條第1項，裁定如主文。
中    華    民    國    99    年    5     月    31    日
            刑事第八庭  審判長法  官  羅  得  村
                              法  官  簡  源  希
                              法  官  郭  瑞  祥
上列正本證明與原本無異。
不得再抗告。
                              書記官  李  妍  嬅
中    華    民    國    99    年    5     月    31    日

司法院資訊處製作；財團法人民間司法改革基金會備份。
